臺灣臺南地方法院民事裁定
110年度消債更字第411號
聲  請  人
即 債 務人  陳贊元     籍設屏東縣○○鄉○○村○○路00號

代  理  人  張仁懷律師
上列聲請人因消費者債務清理事件聲請更生，本院裁定如下：
    主    文
聲請駁回。
聲請費用由債務人負擔。
    理    由
一、本件聲請意旨略以：債務人積欠無擔保或無優先權債務總額
    約新臺幣(下同)439,316元，為清理債務，前向唯一債權人
    良京實業股份有限公司（下稱良京公司）聲請調解（110年
    度南司簡調字第1161號），良京公司於調解時拒絕提供方案
    ，致調解不成立。債務人目前每月收入約25,000元，扣除每
    月生活費後，已無力清償前揭債務，且名下幾無財產，所欠
    債務未逾1,200萬元，亦未經法院裁定開始清算程序或宣告
    破產，爰依消費者債務清理條例（下稱消債條例）提出本件
    更生之聲請等語。
二、按債務人不能清償債務或有不能清償之虞者，得依消債條例
    所定更生或清算程序，清理其債務，消債條例第3條固有明
    文。衡以消費者與金融機構間債之關係之發生，係依契約自
    由原則及相互間之信賴為基礎，此為社會經濟活動得以維繫
    及發展之重要支柱，債務人經濟窘迫，固不應任其自生自滅
    ，債權人一方之利益，仍不能因之摒棄不顧。是法院審酌上
    開條文所謂「不能清償或有不能清償之虞」，自宜綜衡債務
    人全部收支、信用及財產狀況，評估是否因負擔債務，而不
    能維持最基本之生活條件，為其判斷之準據。
三、經查：
  ㈠債務人積欠良京公司440,546元；良京公司於本件更生程序陳
    報提供第1至113期，每期每月還款5,000元、第114期還款1,
    346元之還款方案等節，有債務人之財團法人金融聯合徵信
    中心報告、良京公司陳報狀(見調字卷第21至30頁、本院卷
    第65、67頁)在卷可稽，本院依法應以上開無擔保債務考量
    債務人是否有不能清償或有不能清償之虞。
  ㈡債務人主張每月收入約25,000元，且名下幾無資產等節，業
    據提出財產及收支狀況說明書為證(見調字卷第13至15頁)。
    基此，債務人之償債能力應以25,000元為據。
  ㈢又債務人必要生活費用，以最近1年衛生福利部或直轄市政府
    所公告當地區每人每月最低生活費1.2倍定之，消債條例第6
    4條之2第1項定有明文。而參酌臺南市111年度之每人每月最
    低生活費為14,230元，故消債條例事件之債務人每月生活費
    標準應以17,076元計之【計算式：14,230×1.2】。是債務人
    主張每月必要生活費用以17,076元計算(見本院卷第79頁)，
    尚屬合理。
  ㈣綜上，債務人每月所得約25,000元，扣除每月生活基本費用1
    7,076元後，有餘額7,924元【計算式：25,000-17,076】，
    足以清償良京公司於本件更生程序提供第1至113期，每期每
    月還款5,000元、第114期還款1,346元之還款方案，殊難認
    債務人有不能清償債務之情事。
四、綜上所述，債務人本件聲請與消債條例第3條規定之要件不
    符，依前揭說明，債務人所為本件更生之聲請，不應准許，
    應予駁回，爰裁定如主文。
中　　華　　民　　國　　111 　年　　5 　　月　　12　　日
                  民事第三庭    法  官　王淑惠
以上正本證明與原本無異。
如對本裁定抗告須於裁定送達後10日內向本院提出抗告狀，並繳
納抗告裁判費新臺幣1,000元。
中　　華　　民　　國　　111 　年　　5 　　月　　12　　日
                                書記官　洪凌婷